【裁判字號】    97,抗,336
【裁判日期】    971030
【裁判案由】    本票裁定
【裁判全文】
臺灣臺中地方法院民事裁定               97年度抗字第336號
抗  告  人  甲○○
相  對  人  仁林文化出版企業股份有限公司
法定代理人  乙○○
上列抗告人與相對人間因聲請本票裁定事件，抗告人對於中華民
國97年9月12日本院簡易庭所為之裁定（97年度司票字第8068號
）提起抗告，本院合議庭裁定如下：
    主  文
抗告駁回。
抗告程序費用新台幣壹仟元由抗告人負擔。
    理  由
一、按執票人向本票發票人行使追索權時，得聲請法院裁定後強
    制執行。票據法第123條定有明文。又本票執票人，依票據
    法第123條規定，聲法院裁定許可對發票人強制執行，係屬
    非訟事件，此項聲請之裁定，及抗告法院之裁定，僅依非訟
    事件程序，以審查強制執行許可與否，並無確定實體上法律
    關係存否之效力，如發票人就票據債務之存否有爭執時，應
    由發票人提起確認之訴，以資解決，最高法院56年台抗字第
    714號、57年台抗字第76號判例可資參照。
二、本件相對人主張：伊執有抗告人為發票人所簽發，如原裁定
    所示之本票，並免除作成拒絕證書，詎屆期提示未獲付款，
    依票據法第123條規定，聲請裁定許可強制執行等情，已據
    提出本票為證，原裁定予以准許，即無不合。
三、抗告意旨略以：如原裁定所示之本票，係抗告人與相對人於
    民國（下同）95年8月17日簽定「承銷合約書」時，抗告人
    依相對人之要求，為擔保履行承銷業務及學校服務品質，而
    先後簽發交付相對人，而抗告人於承銷合約期間均依約推銷
    教科書及作售後服務，迄雙方承銷合約到期均無違約情節，
    反係相對人尚積欠抗告人佣金報酬未為給付，尤其原裁定附
    表編號4所示之本票上註記有「附件：此本票僅限於違反仁
    林承銷合約書使用」，與票據法第3條規定之「無條件支付
    」不符，原審不察，竟准予強制執行，顯非適法等語。惟查
    抗告人上開如原定所示之本票係供為履行承銷合約之擔保用
    ，抗告人於並無任何違反承銷合約情事之主張，係屬實體爭
    執事項，揆諸前揭說明，應由抗告人另行提起訴訟，以資解
    決。至原裁定附表編號4所示之本票上固註記有「附件：此
    本票僅限於違反仁林承銷合約書使用」字樣，然依票據法第
    12條「票據上記載本法所不規定之事項者，不生票據上之效
    力」之規定，上開記載乃票據法不規定之事項，不生票據上
    之效力，自不得以之做為該本票無效之論據。本件非訟事件
    程序不得加以審究實體上之爭執，自應准予為強制執行之裁
    定，是本件抗告為無理由，應予駁回。
四、據上論結，本件抗告為無理由，依非訟事件法第46條、第21
    條第2項、第24條第1項、民事訴訟法第495條之1第1項、第4
    49條第1項、第78條，裁定如主文。
中    華    民    國    97    年    10    月    30    日
                  民事庭        審判長法  官  王銘
                                      法  官  王金洲
                                      法  官  呂麗玉
以上正本係照原本作成。
如不服本裁定，僅得於收受本裁定正本送達後10日內，以適用法
規顯有錯誤為理由，向本院提出再抗告狀，（須附繕本一份及繳
納再抗告裁判費新台幣1,000元），經本院許可後始可再抗告，
前項許可以原裁定所涉及法律見解具有原則上重要性者為限。
中    華    民    國    97    年    10    月    30    日
                                      書記官


司法院資訊處製作；財團法人民間司法改革基金會備份。
